臺灣高等法院臺中分院民事裁定
111年度聲字第9號
聲  請  人  張信發  

上列聲請人因與相對人林進聰間損害賠償事件（本院110年度上
字第362號），聲請交付法庭錄音光碟，本院裁定如下：
    主  文
准予交付聲請人本院一一０年度上字第三六二號損害賠償事件，
中華民國一一０年九月十五日言詞辯論之法庭錄音光碟。
聲請人就第一項所示錄音光碟內容，不得散布、公開播送，或為
非正當目的使用。
聲請費用由聲請人負擔。 
    理  由
一、按當事人及依法得聲請閱覽卷宗之人，因主張或維護其法律
    上利益，得於開庭翌日起至裁判確定後6個月內，繳納費用
    並敘明理由聲請交付法庭錄音或錄影內容，由法院為許可與
    否之裁定。法院受理前開聲請，如認符合聲請人要件，並在
    聲請期間內提出，且就所主張或維護法律上之利益已敘明者
    ，除法令另有排除規定外，應予許可。所謂法令另有排除規
    定，係指法院組織法第90條之1第2項及第3項所定，依法令
    得不予許可或限制聲請閱覽、抄錄或攝影卷內文書，以及涉
    及國家機密或其他依法令應予保密之事項，法院得不予許可
    或限制等情形，此觀同法第90條之1第1項、第2項及第3項，
    法庭錄音錄影及其利用保存辦法第8條第1項、第2項及第3項
    規定暨民國105年5月23日增訂該辦法第8條第2項之立法理由
    即明。又所謂主張或維護法律上利益者，舉凡核對更正筆錄
    、他案訴訟所需，或認法院指揮訴訟方式對其訴訟權益有影
    響之虞，欲用以保障其法律上利益等，均屬之（法庭錄音錄
    影及其利用保存辦法第8條之修正說明參照）。而聲請經法
    院裁定許可者，每張光碟應繳納費用新臺幣（下同）50元；
    持有法庭錄音內容之人，就取得之錄音內容，不得散布、公
    開播送，或為非正當目的使用，亦為前揭辦法第8條第3項及
    第4項、法院組織法第90條之4第1項所明定。
二、聲請意旨略以：伊為本院110年度上字第362號損害賠償事件
    之當事人，本件於110年9月15日行言詞辯論程序，並成立調
    解，惟相對人近日又於鄰里間頗有微言，故有聲請該期日錄
    音光碟以杜其悠悠之口，爰依前揭規定，聲請交付如主文第
    1項所示之法庭錄音光碟等語。
三、經查，聲請人為本件之上訴人，該件經本院於110年9月15日
    進行言詞辯論，兩造並成立調解等情，有前揭期日之言詞辯
    論、調解筆錄在卷可參，依前開說明，聲請人為依法得聲請
    閱覽卷宗之人，其主張係為確認開庭之內容，堪認係為維護
    其法律上權益，且上開準備程序之開庭內容未涉國家機密或
    其他依法令應予保密之事項，或涉及當事人或第三人隱私或
    業務秘密，其聲請於法並無不合，應予准許。惟聲請人依法
    就取得之法庭數位錄音光碟內容，不得散布、公開播送，或
    為非正當目的使用，併予裁示以促其注意遵守。
中　　華　　民　　國　　111 　年　　1 　　月　　10　　日
                            民事第三庭    
         　　                   審判長法　官  黃玉清
　　　　　　　　　　　　　　          法　官  涂秀玲
　　　　　　　　　　　　　　　        法　官  葛永輝
正本係照原本作成。       
如不服本裁定應於裁定送達後10日內向本院提出抗告理由狀（須
按他造人數附具繕本），並繳納抗告裁判費新台幣1000元。因疫
情而遲誤不變期間，得向法院聲請回復原狀。

                                      書記官  黃湘玲
　　　　　　　　　　　　　　　　　　
中　　華　　民　　國　　111 　年　　1 　　月　　10　　日